【裁判字號】    97,上易,1687
【裁判日期】    970909
【裁判案由】    竊盜
【裁判全文】
臺灣高等法院刑事判決                97年度上易字第1687號
上  訴  人
即  被  告  乙○○
            甲○○
                      3樓
上列上訴人因竊盜案件，不服臺灣基隆地方法院96年度易字第53
5號，中華民國97年5月2日第一審判決（起訴案號：臺灣基隆地
方法院檢察署96年度偵字第3881號），提起上訴，本院判決如下
：
    主  文
原判決關於乙○○、甲○○部分撤銷。
乙○○共同竊盜，累犯，處有期徒刑壹年貳月，減為有期徒刑柒
月；又結夥三人以上竊盜，累犯，處有期徒刑壹年肆月，減為有
期徒刑捌月。應執行有期徒刑壹年貳月。
甲○○結夥三人以上竊盜，處有期徒刑壹年，減為有期徒刑陸月
，如易科罰金，以新臺幣壹仟元折算壹日。
    事  實
一、乙○○前曾犯偽造文書、竊盜、違反麻醉藥品管理條例案等
    案件，最近一次係犯竊盜案，經台灣士林地方法院於民國（
    下同）93年2月17日，以92年度易字第715號判處有期徒刑1
    年，經本院於93年4月29日，以93年上易字第578號判決，駁
    回被告之上訴確定，於94年7月17日縮行期滿執行完畢。
二、緣潘期民得知與謝合及劉明鈿等人在雲林縣組織竊車及「借
    屍還魂」（即以購買事故不堪使用之車輛，改掛竊來之同款
    贓車，並改造車身及引擎號碼後，再出售圖利）集團之李茂
    誠（原名李日增，綽號「阿津仔」或「阿增仔」，以上3 人
    均因涉詐欺等案件，經台灣雲林地方法院檢察署檢察官起訴
    ，由台灣雲林地方法院審理中），欲購買與FUSO廠牌同型式
    之曳引車贓車，遂將上情告知乙○○。潘期民（業經原審判
    處應執行有期徒刑柒月確定）與乙○○遂共同基於意圖為自
    己不法所有之犯意聯絡，由乙○○於95年5月6日凌晨1時15
    分許，在基隆市○○區○○街18之3號停車場，以不詳手法
    竊取張榮華所有之338-KE號曳引車車頭得手後，在桃園大園
    交流道交給潘期民，再由潘期民駕駛該部曳引車車頭至國道
    一號高速公路斗南交流道交予謝合，取得李茂誠所交付之新
    台幣（下同）35萬元之售車款，事後潘期民交付25萬元予乙
    ○○，潘期民則取得10萬元。
三、潘期民與乙○○於完成上開竊行取得如上述之代價後，食髓
    知味，欲以同一模式行竊後銷贓。潘期民、乙○○與乙○○
    之弟甲○○，三人共同基於意圖為自己不法所有之犯意聯絡
    ，由乙○○、甲○○於95年8月23日上午2時12分許，在基隆
    市○○區○○街18之2號停車場，以不詳方式，共同竊取新
    好通運有限公司（負責人丙○○）所有之680- KE號營業貨
    運車曳引車車頭，得手後乙○○將該車駛至桃園縣楊梅鎮○
    ○路○段445巷7號斜對面道路旁停放後，於翌日凌晨連絡潘
    期民至該處會合，處理上開贓車。嗣為警方循線查悉，二人
    將於同年月24日凌晨在上址商討銷贓事宜，在上址埋伏、監
    控，於同日凌晨2時40分許，當場查獲預備處理贓車之乙○
    ○及潘期民，並扣得與本案無關之行動電話3支，潘期民所
    有，與本案無涉之變造車身及引擎號碼工具之自製貼紙1批
    、鋼製製模24支、鐵槌2支、螺絲起子3支、活動板手1支、
    板手7支、鉗子2支；另依潘期民之自白，於同日14時，在台
    北縣汐止市○○路○段228巷31弄60號3樓，甲○○住處逮捕
    甲○○到案。
四、案經基隆市警察局第三分局報告臺灣基隆地方法院檢察署檢
    察官偵查起訴。
    理  由
壹、程序部分：
一、被告乙○○於原審準備程序時主張，證人潘期民於偵查中之
    供述，未經具結，無證據能力。惟查：
  (一)按刑事訴訟法第158條之3規定：「證人、鑑定人依法應具結
    而未具結者，其證言或鑑定意見，不得作為證據。」所謂「
    依法應具結而未具結者」，係指檢察官或法官依刑事訴訟法
    第175條之規定，以證人身分傳喚被告以外之人（證人、告
    發人、告訴人、被害人、共犯或共同被告）到庭作證，或雖
    非以證人身分傳喚到庭，而於訊問調查過程中，轉換為證人
    身分為調查時，此時其供述之身分為證人，則檢察官、法官
    自應依本法第186條有關具結之規定，命證人供前或供後具
    結，其陳述始符合第158條之3之規定，而有證據能力。若檢
    察官或法官非以證人身分傳喚而以共犯、共同被告身分傳喚
    到庭為訊問時，其身分既非證人，即與「依法應具結」之要
    件不合，縱未命其具結，純屬檢察官或法官調查證據職權之
    適法行使，當無違法可言。而前揭不論係本案或他案在檢察
    官面前作成未經具結之陳述筆錄，係屬被告以外之人於偵查
    中向檢察官所為之陳述，本質上屬於傳聞證據，基於保障被
    告在憲法上之基本訴訟權，除該被告以外之人死亡、身心障
    礙致記憶喪失或無法陳述、滯留國外或所在不明而無法傳喚
    或傳喚不到、或到庭後拒絕陳述等情形外，如已經法院傳喚
    到庭具結而為陳述，並經被告之反對詰問，前揭非以證人身
    分而在檢察官面前未經具結之陳述筆錄，除顯有不可信之情
    況者外，依刑事訴訟法第159條之1第2項，仍非不得為證據
    ，惟應於判決內敘明其符合傳聞證據例外之理由。不能因陳
    述人未經具結，即一律適用本法第158條之3之規定，排除其
    證據能力（97年度台上字第1373號判決意旨參照）。
  (二)被告潘期民於檢察官偵訊時，係經檢察官依被告身分傳喚到
    庭訊問，本無庸具結，渠於原審審理時業以證人身份具結證
    述，並經被告乙○○、甲○○之反對詰問，按諸上開最高法
    院之判決意旨，應認被告潘期民上述非以證人身分而在檢察
    官面前所為未經具結之陳述，並無顯不可信之情況，自有證
    據能力。
二、次按被告以外之人於審判外之言詞或書面陳述，除法律有規
    定者外，不得作為證據；又被告以外之人於審判外之陳述，
    雖不符合同法第159條之1至第159條之4之規定，但經當事人
    於審判程序同意作為證據，法院審酌該言詞陳述或書面陳述
    作成時之情況，認為適當者，亦得為證據。當事人、代理人
    或辯護人於法院調查證據時，知有第159條第1項不得為證據
    之情形，而未於言詞辯論終結前聲明異議者，視為有前項之
    同意，刑事訴訟法第159條第1項及第159條之5分別定有明文
    。查本判決下列所引用之各該被告以外之人於審判外之陳述
    （包含書面陳述），雖屬傳聞證據，除被告爭執，經本院審
    酌如上之部分外，其餘部分當事人於原審及本院審理中均表
    示同意作為證據方法而不予爭執，且迄至言詞辯論終結前亦
    未再聲明異議，本院審酌上開證據資料製作時之情況，尚無
    違法不當及證明力明顯過低之瑕疵，亦認為以之作為證據應
    屬適當，故揆諸前開規定，爰逕依刑事訴訟法第159條之5規
    定，認前揭證據資料均有證據能力，先予敘明。至扣案物品
    為警合法搜索扣押所得之物，自有證據能力。
貳、實體部分：
一、訊據被告乙○○、甲○○均矢口否認有何竊盜犯行，被告乙
    ○○辯稱：就338-KE號曳引車頭部分，是潘期民與我有金錢
    糾紛而誣指，我不認識謝合、李茂誠；就680- KE號曳引車
    頭部分，因我本身是曳引車的司機，有貸款一部曳引車，在
    95 年6、7月份發生事故，我將車子賣掉，但牌照沒有賣，
    所以名義上我還是有一台曳引車，我透過潘期民要買一台改
    造好的車頭，要將我原有車頭引擎號碼打上去。95年8月24
    日與潘期民約好到桃園楊梅看車子，先看好車子再談價錢，
    我們一手交錢一手交車云云；被告甲○○辯稱，95年8月23
    日我哥哥乙○○說他要去看車子，叫我陪他一起去，大概是
    在半夜，看一看就回來了，並沒有偷680-KE號曳引車車頭云
    云。惟查：
  (一)被告乙○○與潘期民共同竊取338－KE號曳引車車頭部分：
  1.證人潘期民於95年8月24日警詢時證稱：338－KE號營業貨運
    曳引車車頭是乙○○去竊取後，於中山高速公路大園交流道
    交給我處理的，之後我將該拖車頭變賣給綽號「阿津仔」的
    男子，他的聯絡電話是0000000000號等語（見95年度偵字38
    81號卷一第10至14頁）。
  2.潘期民於95年8月24日偵訊時供稱：95年5月6日，乙○○有
    交曳引車車頭給我處理。因南部有一個「阿津仔」要購買贓
    車，我才問乙○○看有沒有辦法弄到曳引車，「阿津仔」在
    一個月內跟我要兩台曳引車車頭，我就問乙○○有沒有，他
    說一個禮拜內可以弄給我，就是偷的意思。一台「阿津仔」
    給我35萬，我得10萬，其餘25萬交給乙○○，都已經交給他
    ，是交現金等語（95度偵字388 1號卷一第132至135頁）。
  3.潘期民於97年1月8日原審審理時具結證稱：證人李茂誠綽號
    「阿增」於96年12月4日審理時證稱，我在95年5月間，有交
    給他一部車號338－KE的曳引車車頭屬實。我與被告乙○○
    、甲○○之前沒有糾紛、恩怨。交付給李茂誠的車頭是乙○
    ○一人偷的，何時偷的我不知道，他在林口的交流道將車頭
    交給我的。他有車子給我時，他會打電話給我，他用哪隻手
    機給我我忘記了。我的電話是0000000000，乙○○的電話是
    0000000000。乙○○將338－KE號車頭交給我之後，我沒有
    去換車牌或變造車頭、車身引擎號碼，我取得車頭以後，我
    把車頭就開到斗南、還是斗六交流道交給李茂誠。我將車頭
    交給李茂誠後，他就拿現金給我。因為我與李茂誠間還是有
    其他金錢往來，他如何給我現金，我記得不是很清楚，但我
    確實有拿25萬元給乙○○。如何分贓是之前講好的，我跟乙
    ○○間也有默契，如果他有竊得贓車會通知我，由我去南部
    把車子賣掉，2部車子都是跟乙○○聯絡等語（見原審卷第
    171頁以下）。
  4.經核對被告乙○○持用門號0000000000號行動電話與證人潘
    期民持用門號0000000000行動電話之通聯記錄可知：自95
    年5月5日起至5月6日止被告乙○○與潘期民持用上開行動電
    話聯絡頻繁，且被告乙○○於案發時，持用上開門號之基地
    台位置從該部338－KE號營業貨運曳引車車頭遭竊之基隆市
    七堵區○○街18－3號附近，一路南下到桃園縣大園鄉埔新
    村附近再回到汐止等情，有二人上開行動電話通聯記錄在卷
    可佐（見95年度偵字第3881 號第93頁、第102頁）。足證被
    告潘期民所證，係被告乙○○竊取338－KE號曳引車車頭後
    至中山高速公路大園交流道，交給渠處理，由渠駕駛至斗南
    交流道交車等語，應堪採信。至證人潘期民於原審審理時證
    稱，338－KE號車頭是在五堵橋那邊中正修車廠的老闆吳明
    德交代我交給李茂誠的云云，除與渠前開證述不符，且與二
    人持用之行動電話通聯紀錄及通聯基地台發射位置不相符合
    ，上開證述顯難採信。
  5.被告乙○○於本院審理時復辯稱，證人潘期民之證述，就交
    車地點究為大園或林口交流道，前後不一，且至多僅能證明
    ，伊有交一車頭予潘期民，不能證明上開車頭即為338－KE
    號曳引車車頭，並請求斟酌上開通聯記錄之監察譯文云云。
    惟查，證人潘期民於警詢時已證稱被告交車地點為大園交流
    道，於原審係證稱林口的交流道，二者並無抵觸。再觀之被
    告乙○○於案發時之96年5月6日2時8分撥打行動電話予潘期
    民，告知：「出來喝酒，要約在那裡」、「中山還是北二」
    ，潘期民答稱：「大園，人在那兒等，中山，桃園機場方向
    一直走」，再依同日時2時48分，二人通聯時被告乙○○所
    在之基地發射台位於桃園縣大園鄉埔新村（見偵字第3881號
    卷一第91頁），足證被告乙○○與潘期民約在大園交流道。
    被告乙○○與證人潘期民共同竊取338－KE號曳引車車頭之
    事實，事證明確。被告乙○○空言否認竊取338－KE號營業
    貨運曳引車車頭，所辯均不足採。
  6.至被告潘期民如何將338－KE號營業貨運曳引車車頭以35萬
    元之代價，販賣予李茂誠、謝合等人「借屍還魂」集團之事
    實，亦與證人李茂誠警詢之證述（95年度偵字3881號卷二第
    39至45頁）、證人李茂誠、謝合於原審96年12月4日審理時
    之證述大致相符，此部分事實亦堪認定，益證證人潘期民所
    述，與被告乙○○共謀行竊曳引車車頭，由潘期民販售予「
    借屍還魂」集團等情為真。
  (二)被告乙○○、甲○○與證人潘期民共謀竊取680-KE號之營業
    貨運車曳引車頭部分：
  1.證人潘期民於警詢證稱：680－KE號曳引車車頭是乙○○與
    他小弟綽號「阿華」共同於昨【23】日凌晨在基隆市○○區
    ○○街18之2號停車竊取的，之後將該車藏在桃園縣楊梅鎮
    ○○路○段445巷7號「波利實業有限公司」斜對面道路旁，
    乙○○於今【24】日凌晨0時許開始，一直打電話約我去他
    藏車的地方要我將該車變造，我就於今【24】日凌晨2點多
    到桃園縣楊梅鎮○○路○段445巷7號斜對面道路，車號：680
    －KE號營業貨運曳引車車頭旁與乙○○會面，我和乙○○在
    商討如何將680－KE號營業貨運曳引車車頭變造時，就被埋
    伏的警方當場將我與乙○○查獲到案。我當時只看見乙○○
    站在桃園縣楊梅鎮○○路○段445巷，我就駕駛我所有之0312
    －MT號自小客載乙○○到680－KE號營業貨運曳引車車頭旁
    邊，我沒有看見其他的人等語（95年度偵字3881號卷一第10
    至14頁）。於同日檢察官偵訊時供稱：95年8月24日凌晨2點
    40分，是乙○○約我去的，乙○○於95年8月23日凌晨偷了
    一輛曳引車，…。車子是乙○○在桃園與我碰面上我車子時
    ，跟我說車子是他跟他小弟一起偷的，警察後來拿照片給我
    看，我有認出他小弟。有時我跟乙○○約，他小弟有在車上
    ，我有看過一、二次等語（見95年度偵字3881號卷一第132
    至135頁）。顯見上開車頭為被告乙○○與甲○○共同竊取
    後，由被告乙○○駛至楊梅為警查獲地點欲交予潘期民。
  2.依案發前後，被告乙○○與證人潘期民之通聯譯文顯示：
  (1)95年8月21日22時36分乙○○持用門號0000000000行動電話
    與潘期民持用之0000000000號行動電話之通訊監察譯文：
    潘：喂。
    蔡：明天就一定要出去。
    潘：好，我還一直等你電話說。
    再參以證人潘期民於原審審理時證稱，680－KE號曳引車車
    頭也是被告乙○○偷來，由你準備運到南部去賣，他沒有辦
    法自己賣，我也是找人問等語（見原審卷第176頁），足證
    上開通聯係二人約定明日即由乙○○著手行竊不特定車頭交
    予潘期民。
  (2)95年8月23日19時21分乙○○持用門號0000000000行動電話
    與潘期民持用之0000000000號行動電話通訊監察譯文：
    潘：喂。
    蔡：我有事要晚一點才能走，你都弄準備好了嗎？差不多十
        二點半在楊梅交流道那邊等。
    潘：沒關係，我的已準備好了你別煩惱，你的我還沒，我聽
        有。
    蔡：楊梅交流道不是有兩條，走左邊過兩個紅綠燈的麥當勞
        相等，差不多十二點半相等。
    證人潘期民於原審審理時證稱，從我的監聽譯文來看，乙○
    ○他已經偷好車子，乙○○並且約我到楊梅交流道下去後左
    過2個紅綠燈到對面的麥當勞見面等語（見原審卷第174頁）
    。足證被告潘期民係與被告乙○○相約，前往為警查獲之地
    方取得被告乙○○竊得之680-KE號曳引車車頭。雖被告乙○
    ○於原審及本院審理時辯稱，該車係潘期民所竊要交予伊。
    是被告乙○○辯稱，95年8月24日係為取得車頭以代替其所
    有，發生事故之曳引車車頭，而與潘期民相約要到桃園楊梅
    看車子云云，惟被告乙○○為警查獲後，製作警詢筆錄、檢
    察官複訊時，均未如此表示，迄法院審判時，方為上述辯解
    ，顯係事後卸責之詞，不足採信。而證人潘期民於警詢、偵
    查時所證，為警查獲當日係被告乙○○要渠幫忙變裝曳引車
    車云云，亦與被告乙○○於警、偵訊所供不符，自不足採，
    附此敘明。
  3.再查被告乙○○持用門號0000000000號行動電話與被告甲○
    ○持用門號0000000000號行動電話，於95年8月22日23時11
    分起至95年8月23日凌晨3時45分止聯絡頻繁，且上開門號之
    通聯基地台發射位置為基隆市○○區○○街6之12號，在案
    發之基隆市○○區○○街18－2號停車場附近。有上開行動
    電話之止之通聯紀錄在卷可稽（見95度偵字3881號卷一第78
    至79頁）。證人潘期民於原審審理時亦證稱，案發現場之監
    視錄影帶翻拍之照片內之2個人影，一個頭比較光，另一個
    頭髮比較長，頭比較光的那個人是乙○○，另一個人是甲○
    ○，我當時在警察局時就跟警察說過等語，被告甲○○就伊
    與被告乙○○於案發時在現場之事實亦不爭執，顯見被告2
    人於案發時確在現場。
  4.雖被告二人否認有上開竊取680-KE號曳引車車頭。惟觀之案
    發時被告乙○○與甲○○之通聯譯文：
  (1)95年8月22日23時11分乙○○持用門號0000000000行動電話
    與甲○○持用之0000000000號行動電話通訊監察譯文：
    華：喂。
    水：坐車出來，有臨檢，沒有關係，我你繳，同樣上回那裡
    華：我沒錢，旁邊嗎，好。
  (2)95年8月23日00時43分乙○○持用門號0000000000行動電話
    與甲○○持用之0000000000號行動電話通訊監察譯文：
    華：我在前面，警察看到我穿雨衣一直在看。
    水：現在怎樣。
    華：我故意躲在車上。
  (3)95年8月23日02時16分乙○○持用門號0000000000行動電話
    與甲○○持用之0000000000號行動電話通訊監察譯文：
    華：硬力無法度。
    水：壓不下去。
    華：好。
  (3)95年8月23日02時17分乙○○持用門號0000000000行動電話
    與甲○○持用之0000000000號行動電話通訊監察譯文：
    華：喂。
    水：人出來。
    華：我已經出來了。
  (4)95年8月23日2時31分乙○○持用門號0000000000行動電話與
    甲○○持用之0000000000號行動電話通訊監察譯文：
    華：怎樣。
    水：在打瞌睡。
    華：要走了。
    水：好。
  (5)95年8月23日03時45分乙○○持用門號0000000000行動電話
    與甲○○持用門號0000000000號行動電話之通訊監察譯文：
    華：喂。
    水：他說不能下去了，很想從他的頭敲下去。
    華：他說要開下去嗎？
    水：幹ＸＸ，開下去。再看麥。
  (6)依上開通聯譯文顯示，被告乙○○約被告甲○○出來共同行
    竊，有警臨檢也沒關係，至行竊地點，二人以不詳方式共同
    行竊得手。
  5.綜上所述，足證被告乙○○、甲○○有共同竊取680-KE號曳
    引車車頭之事實。是被告乙○○、甲○○空言辯稱，上開通
    訊監察譯文之內容，不能證明伊二人有共同行竊之事云云，
    要屬事後卸責之詞，要無足採。此部分被告乙○○、甲○○
    之犯行亦事證明確，足堪認定。
  (三)綜上，本案事證已臻明確，被告潘期民、乙○○、甲○○等
    之竊盜犯行洵堪認定，應依法論科。
二、刑法業於94年2月2日修正公布，且於被告行為後，即自95年
    7月1日起施行。按行為後法律有變更者，適用行為時之法律
    ，但行為後之法律有利於行為人者，適用最有利於行為人之
    法律，修正後刑法第2條第1項定有明文。此條規定係規範行
    為後法律變更所生新舊法律比較適用之準據法，本身尚無新
    舊法比較之問題，於新法施行後，應一律適用新法第2條第1
    項之規定，為「從舊從輕」之比較。而本次法律變更，比較
    時應就罪刑有關之共犯、未遂犯、想像競合犯、牽連犯、連
    續犯、結合犯，以及累犯加重、自首減輕暨其他法定加減原
    因（如身分加減）與加減例等一切情形，綜其全部罪刑之結
    果而為比較（最高法院95年5月23日95年度第8次刑事庭會議
    決議參照）。經查：
  (一)刑法第320條第1項本身雖未修正，然該罪有罰金刑之處罰，
    且自24年7月1日施行後即未再修正，依增訂刑法施行法第1
    條之1規定，其罰金即應以新臺幣為單位，數額應提高30倍
    。而倘依被告行為時之罰金罰鍰提高標準條例第1條之規定
    ，依法律應處罰金罰鍰者，就其原定數額提高為2倍至10倍
    。但法律已依一定比率規定罰金或罰鍰之數額或倍數者，依
    其規定。而依行政院會銜司法院於72年7月27日發布，同年8
    月1日施行，有關刑法定有罰金各條，提高為10倍。再者銀
    元與新台幣之比率為1比3。從而前開犯罪條文修正前、後罰
    金最高額應屬相同。惟被告行為時，刑法第33條第5款原規
    定：「罰金：1元以上。」，修正後刑法第33條第5款則規定
    ：「罰金：新台幣1千元以上，以百元計算之。」，將罰金
    刑提高為新臺幣1千元以上，且以百元計算，比較修正前後
    規定，修正後刑法第320條第1項所規定本刑罰金刑之最低額
    ，較修正前提高，依修正後刑法第2條第1項規定，自應以修
    正前之規定較為有利。
  (二)刑法第28條雖將「實施」修正為「實行」，惟參照修正理由
    之說明，原「實施」之概念，包含陰謀、預備、著手及實行
    等階段之行為，修正後僅共同實行犯罪行為始成立共同正犯
    。是新法共同正犯之範圍已有限縮，排除陰謀犯、預備犯之
    共同正犯。新舊法就共同正犯之範圍既因此而有變動，自屬
    犯罪後法律有變更，應為新舊法比較適用，比較新舊法結果
    ，應以修正後之刑法第28條規定，較有利於被告。
  (三)本件綜合上揭新舊刑法比較之結果，並本於統一性及整體性
    原則，關於被告所犯刑法之罪，新修正之刑法並未較有利於
    被告，爰一體適用修正前之刑法。
  (四)至累犯部分，依最高法院95年度第8次及95年度第21次刑事
    庭會議決議意旨：甲受有期徒刑之執行完畢，於5年內之95
    年1月間故意再犯有期徒刑以上之罪，無論依修正前刑法第
    47條或修正後第47條第1項之規定均構成累犯，即無有利或
    不利之情形，於刑法修正施行後法院為裁判時，無庸為新、
    舊法之比較。個案如有其他應依刑法第2條第1項之規定為新
    、舊法之比較情形時，應綜其全部罪刑之結果而為比較後，
    整體適用法律（參見97年04月22日，最高法院97年度第1次
    刑事庭會議決議）。依上所述，經新舊法比較之結果，應整
    體適用舊法，而被告不無論依修正前後之刑法規定均構成累
    犯，既應整體適用舊法，是被告就累犯部分亦應適用舊法。
  (五)再按修正前刑法第51條規定：「數罪併罰，分別宣告其罪之
    刑，依左列各款定其應執行者：」其中第5款規定：「宣告
    多數有期徒刑者，於各刑中之最長期以上，各刑合併之刑期
    以下，定其刑期。但不得逾20年。」惟95年7月1日修正公布
    施行之刑法第51條第5款則規定：「宣告多數有期徒刑者，
    於各刑中之最長期以上，各刑合併之刑期以下，定其刑期。
    但不得逾30年。」比較結果，修正後刑法並非較有利於行為
    人，應依修正前刑法第51條第5款規定，定應執行刑。裁判
    前犯數罪，其中一罪在新法施行前者亦同（參見最高法院95
    年5月23日95年度第8次刑事庭會議五、(一)）。被告有二犯罪
    行為，一其中一罪在新法施行前，經新舊法比較結果，應依
    舊法第51 條第5款定應執行刑。
三、核被告乙○○竊取338－KE號曳引車頭，所為係犯刑法第320
    條第1項之竊盜罪，其與潘期民間，有犯意聯絡、行為分擔
    ，為共同正犯。被告乙○○、甲○○與潘期民，竊取680-KE
     號曳引車頭，所為係犯刑法第321條第1項第4款之加重竊盜
    罪，其二人與潘期民間，有犯意聯絡，行為分擔，為共同正
    犯。公訴人認被告乙○○、甲○○與潘期民共同竊取680-KE
    號曳引車頭，所為係犯刑法第320條第1項之普通竊盜罪，尚
    有未洽，惟其等竊盜之基本社會事實相同，本院自得將起訴
    法條變更為刑法第321條第1項第4款之加重竊盜罪。被告乙
    ○○有事實欄所載之犯罪科刑執行情形，有本院被告前案紀
    錄表在卷可稽，其於受有期徒刑之執行完畢後，5 年內故意
    再犯有期徒刑以上之上開2罪，為累犯，所犯上開2 罪，刑
    法修正前所犯者，應依修正前刑法第47條之規定加重其刑。
    修正後所犯者，應修正後刑法第47條第1項之規定加重其刑
    。被告乙○○所為二次竊盜犯行，犯意各別，行為互異，應
    予分論併罰。
四、原審據以論罪科刑，固非無見，惟：(一)被告乙○○與潘期民
    共同竊取338－KE號曳引車頭，二人為共同正犯，原判決於
    理由內有載明，主文卻漏載「共同」，顯有疏漏。(二)被告乙
    ○○、甲○○與潘期民三人共同竊取680-KE號曳引車頭，所
    為係犯刑法第321條第1項第4款之結夥三人以上之加重竊盜
    罪，原判決誤為第320條第1項之普通竊盜罪，亦有未洽。被
    告上訴仍執陳詞否認犯罪，固無理由，惟原判決既有上開可
    議之處，自屬無可維持，應由本院將原判決此部分，撤銷改
    判。爰審酌被告乙○○、甲○○不思憑藉己力循正當管道獲
    取財物，其所為侵害他人財產權益，並已嚴重危害社會安寧
    ，二人復矢口否認犯行之犯罪後態度等一切情狀，各量處如
    主文所示之刑。被告乙○○、甲○○行為合於中華民國96年
    罪犯減刑條例之減刑規定，應依同條例第2條第1項第3款之
    規定，減其宣告刑二分之一。被告乙○○並依修正前刑法第
    51條第5款，定其應執行刑。被告甲○○則依刑法第41條第1
    項諭知易科罰金之折算標準。
五、至扣案之行動電話3支，非被告乙○○、甲○○或共犯潘期
    民直接用以行竊之犯罪工具；扣案之潘期民所有自製貼紙1
    批、鋼製製模24支、鐵槌2支、螺絲起子3支、活動板手1支
    、板手7支、鉗子2支等物，與本案竊盜犯行無涉，均不予宣
    告沒收。
據上論斷，應依刑事訴訟法第369條第1項前段、第364條、第299
條第1項前段、第300條，刑法第2條第1項前段、第320條第1項、
第321條第1項第4款、第47條第1項、修正前刑法第28條、第47條
、第33條第5款、第51條第5款，刑法施行法第1條之1，中華民國
96年罪犯減刑條例第2條第1項第3款、第7條、第9條，判決如主
文。
本案經檢察官邱美育到庭執行職務。
中    華    民    國    97    年    9     月    9     日
                  刑事第十六庭審判長法  官  溫耀源
                                    法  官  許增男
                                    法  官  王敏慧
以上正本證明與原本無異。
不得上訴。
                                    書記官  丁淑蘭
中    華    民    國    97    年    9     月    9     日
附錄本案論罪科刑法條全文：
中華民國刑法第320條
（普通竊盜罪、竊佔罪）
意圖為自己或第三人不法之所有，而竊取他人之動產者，為竊盜
罪，處5年以下有期徒刑、拘役或5百元以下罰金。
意圖為自己或第三人不法之利益，而竊佔他人之不動產者，依前
項之規定處斷。
前二項之未遂犯罰之。
中華民國刑法第321條
（加重竊盜罪）
犯竊盜罪而有左列情形之一者，處六月以上、五年以下有期徒刑：
一、於夜間侵入住宅或有人居住之建築物、船艦或隱匿其內而犯
    之者。
二、毀越門扇、牆垣或其他安全設備而犯之者。
三、攜帶兇器而犯之者。
四、結夥三人以上而犯之者。
五、乘火災、水災或其他災害之際而犯之者。
六、在車站或埠頭而犯之者。
前項之未遂犯罰之。


司法院資訊處製作；財團法人民間司法改革基金會備份。
